# 实务中融资租赁手续费问题

提问人：中年男人 123 时间：2018-01-20 19:56:03
按照准则应该计入固定资产价值，实务中碰到计入长期待摊费用，每期进行摊销是否可行？

回答人：chenyiwei
不恰当。普通融资租赁（直租）中的手续费应按准则规定计入固定资产价值；售后回租中的手续费应计入未确认融资费用。

提问人：zengfengxia 时间：2018-01-22 10:07:26
如果手续费是和融资相关，是不是无论是否直租，手续费都应当属于融资费用？

回答人：chenyiwei
直租中难以区分是与取得固定资产相关还是与取得融资相关，故一般计入固定资产成本。